【裁判字號】    95,訴,2673
【裁判日期】    951229
【裁判案由】    毒品危害防制條例
【裁判全文】
臺灣板橋地方法院刑事判決              95年度訴字第2673號
公  訴  人  臺灣板橋地方法院檢察署檢察官
被      告  甲○○
                    現另案在台灣台北監獄台北分監執行中
上列被告因違反毒品危害防制條例案件，經檢察官提起公訴（95
年度毒偵字第5546號），嗣因被告於本院準備程序中就被訴事實
暨為有罪之陳述，本院告知被告簡式審判程序之旨，並聽取當事
人之意見後，由本院合議庭裁定改由受命法官獨任依簡式審判程
序進行，判決如下：
    主  文
甲○○施用第一級毒品，處有期徒刑拾月。又施用第二級毒品，
處有期徒刑陸月。應執行有期徒刑壹年月。
    事  實
一、甲○○前於民國94年間，因違反毒品危害防制條例案件，經
    本院於95年1 月13日以94年度訴字第2101號刑事判決，分別
    判處有期徒刑10月、5 月，應執行有期徒刑1 年2 月確定。
    又94年間，因違反毒品危害防制條例案件，經本院於95年7
    月20日以94年度訴字第3035號刑事判決，判處有期徒刑10月
    （入監接續執行，尚未執行完畢，不構成累犯）。其間，甲
    ○○前於94年間，因施用毒品案件，經本院於94年1 月24日
    以94年度毒聲字第150 號裁定送觀察、勒戒後，認無繼續施
    用毒品之傾向，於94年3 月2 日出所，由台灣板橋地方法院
    檢察署檢察官於94年3 月10日以94年度毒偵字第733 號不起
    訴處分確定。詎其仍不知悔改，於上開觀察勒戒執行完畢後
    5 年內，基於施用第一級毒品及第二級毒品之犯意，於95年
    8 月5 日為警採尿回溯26小時、96小時內之某時，在不詳處
    所，以針筒注射之方式施用第一級毒品海洛因，另以玻璃球
    內放置毒品安非他命粉末燒烤吸取煙氣之方式，施用第二級
    毒品安非他命。嗣於95年8 月5 日凌晨2時40分許，在臺北
    縣樹林市○○街6 號4 樓538 室為警查獲，扣得游燕龍（涉
    犯毒品危害防制條例案件，由檢察官另案處理）所有之注射
    針筒2 支、海洛因殘渣袋1 包、塑膠鏟子3 支，並經採集其
    尿液送驗後得悉。
二、案經臺北縣政府警察局樹林分局報請臺灣板橋地方法院檢察
    署檢察官偵查起訴。
    理  由
一、按除被告所犯為死刑、無期徒刑、最輕本刑為3 年以上有期
    徒刑之罪或高等法院管轄第一審案件者外，於第一次審判期
    日前之準備程序進行中，被告先就被訴事實為有罪之陳述時
    ，審判長得告知被告簡式審判程序之旨，並聽取當事人、代
    理人、辯護人及輔佐人之意見後，裁定進行簡式審判程序，
    刑事訴訟法第273 條之1 第1 項定有明文。經核本件被告祁
    祖武所犯係死刑、無期徒刑、最輕本刑為3 年以上有期徒刑
    以外之罪，其於準備程序中就被訴及併案之事實為有罪陳述
    ，經法官告知簡式審判程序之旨，並聽取公訴人、被告之意
    見後，本院爰依首揭規定，合議裁定由受命法官獨任進行簡
    式審判程序，合先敘明。
二、上揭犯罪事實，業據被告甲○○於本院訊問時坦承不諱。且
    被告於95年8 月5 日為警查獲後，經採尿送驗，呈鴉片類及
    安非他命類陽性反應，有臺灣檢驗科技股份有限公司95年8
    月23日濫用藥物尿液檢驗報告1 份附卷為憑，並有前開扣案
    之注射針筒2 支、海洛因殘渣袋1 包、塑膠鏟子3 支等物為
    佐，堪認被告之自白屬實。而被告前於94年間，因施用毒品
    案件，經本院於94年1 月24日以94年度毒聲字第150 號裁定
    送觀察、勒戒後，認無繼續施用毒品之傾向，於94年3 月2
    日出所，由台灣板橋地方法院檢察署檢察官於94年3 月10日
    以94年度毒偵字第733 號不起訴處分確定，有臺灣高等法院
    被告前案紀錄表1 份在卷為憑，可證被告於上開觀察勒戒處
    分執行完畢後之5 年以內，再犯本件施用毒品罪行明確，應
    依法論科。
三、查海洛因及安非他命，分屬於毒品危害防制條例第2 條第2
    項第1 、2 款所規定之第一、二級毒品，核被告甲○○所為
    ，係犯毒品危害防制條例第10條第1 項、第2 項之施用第一
    級、第二級毒品罪。被告施用前、後持有第一級毒品、第二
    級毒品之犯行，分別為其施用第一級、第二級毒品之高度行
    為所吸收，均不另論罪。又被告所犯上開2 罪，犯意各別、
    行為互殊，應分論併罰。爰審酌被告施用毒品，足以戕害其
    身心，滋生其他犯罪，惡化治安，嚴重損及公益，且被告前
    曾犯施用毒品前科，且曾經觀察勒戒完畢，竟再為本件施用
    毒品犯行，顯見其不思悔改，自制力亦顯不佳；惟另考量被
    告於犯後已坦承犯行，而其施用毒品行為於本質上係屬自我
    戕害行為，反社會性之程度應屬較低等一切情狀，量處如主
    文所示之刑，以資懲儆。
四、扣案之注射針筒2 支、海洛因殘渣袋1 包、塑膠鏟子3 支等
    物，被告甲○○否認為其所有，而另案被告游燕龍亦供稱該
    等物品為其所有〔見偵查卷第8 、13頁〕，衡諸本件查獲地
    點係另案被告游燕龍居住之旅館，被告所述尚堪採信，上開
    扣案物既非被告所有，應由另案被告游燕龍所涉案件中處理
    ，本件自不宣告沒收。
據上論斷，應依刑事訴訟法第273 條之1 第1 項、第299 條第1
項前段，毒品危害防制條例第10條第1 項、第2 項，刑法第11
條前段、第51條第5 款，判決如主文。
本案經檢察官曾文鐘到庭執行職務。
中    華    民    國    95    年    12    月    29    日
                    刑事第十一庭    法  官  侯志融
以上正本證明與原本無異。
如不服本判決，應於判決送達後10日內，向本院提出上訴狀。
                                    書記官  張玉如
中    華    民    國    95    年    12    月    29    日
附錄本案論罪科刑所用法條全文
毒品危害防制條例第10條
施用第一級毒品者，處六月以上五年以下有期徒刑。
施用第二級毒品者，處三年以下有期徒刑。


司法院資訊處製作；財團法人民間司法改革基金會備份。
